【裁判字號】    96,上更(一),433
【裁判日期】    970219
【裁判案由】    偽造有價證券
【裁判全文】
臺灣高等法院臺中分院刑事判決     96年度上更(一)字第433號
上  訴  人
即  被  告  甲○○
選任辯護人  李淵源  律師
上列上訴人因偽造有價證券案件，不服臺灣臺中地方法院93年度
訴字第2436號中華民國94年2月24日第一審判決（起訴案號：臺
灣臺中地方法院檢察署93年度偵字第3527號），提起上訴，本院
判決後，經最高法院撤銷發回，本院更為判決如下：
    主    文
原判決撤銷。
甲○○意圖供行使之用，而偽造有價證券，處有期徒刑年陸月
。偽造如附表一編號1、2所示之本票貳紙，均沒收。
    犯罪事實
一、甲○○前曾犯竊盜、背信、侵占等罪之前科紀錄（均不構成
    累犯），其於92年3月27日下午1時至4時許之間，在臺中市
    ○○路○段207號藍青田土地代書事務所內，經與王光弘、王
    全德及王麗玲及王福吉等人 (王麗玲原係甲○○之同居女友
    ，王全德為王麗玲、王光弘之父親，王福吉原在甲○○、王
    麗玲共同經營之企業社擔任廠長)達成債務清償協議後，甲○○允諾願將其原以配偶乙○○○ (已離婚，撤除冠夫姓後
    ，姓名更為「黃秀月」)及長子丁○○名義購置之不動產 (
    土地及建物)無條件移轉所有權登記予王光弘，以為清償積
    欠王光弘、王全德之債務，遂意圖供行使之用，未徵得黃秀
    月及丁○○2人之同意，當場接續以「乙○○○」及「丁○○」名義簽發如附表一編號1、2所示之本票2紙 (各在發票
    人欄署名末註記「甲○○代簽」字樣)，交付王全德收執，
    以擔保承諾之履行，而行使之，隨後一起前往熊梓檳律師事
    務所，由熊梓檳擔任見證人，簽訂同意書乙紙以為憑據。嗣
    因丁○○對甲○○、王光弘提出告訴，經檢察官偵查發覺上
    情。
二、案經丁○○訴請臺灣臺中地方法院檢察署檢察官偵查起訴。
    理    由
一、按被告以外之人於偵查中向檢察官所為陳述，除顯有不可信
    之情況者外，得為證據，刑事訴訟法第159條之1第2項定有
    明文。蓋因檢察官代表國家偵查犯罪，依法得訊問被告、證
    人及鑑定人，且對被告有利、不利之情形均須注意，況徵諸
    實務運作，檢察官實施刑事偵查程序，亦能恪遵法定程序之
    要求，不致有違法取證情事且可信度極高，是被告以外之人
    前於偵查中已具結而為證述，除反對該項供述得具有證據能
    力之一方，已釋明「顯有不可信之情況」之理由外，不宜遽
    指該證人於偵查中之陳述不具證據能力，方符前揭法條之立
    法意旨。是證人熊梓檳於檢察官偵查中結證所為之陳述，既
    查無受任何不法取供之情形，亦無在客觀上具「顯有不可信
    」之情況，自均具有證據能力。
二、訊據上訴人即被告甲○○ (下稱被告)固坦承有於前開時、
    地，未徵得黃秀月及丁○○之同意，而接續以「乙○○○」
    及「丁○○」名義簽發如附表一編號1、2所示本票2紙，並
    交付予王全德收執等事實，惟矢口否認有偽造有價證券 (本
    票)犯行，辯稱：附表一編號1、2所示2張本票係伊與王麗玲
    合夥作生意虧損所生之債務，並非個人之債務，其係受王麗
    玲及其父親王全德及哥哥王光弘等人請黑道的人綁架毆打，
    被脅迫始簽發上開2紙本票云云。
三、經查：(一)被告確有以「乙○○○」及「丁○○」名義簽發如
    附表一編號1、2所示之本票2紙，並交付予王全德收執等情
    ，除據被告自白在卷外，並經證人藍青田、王麗玲、王全德
    等人證述無訛在卷 (見原審卷第64頁、第73~74頁、及本院
    前審卷卷第31頁、第33頁)，復有上開2紙本票之影本在卷可
    稽 (見93年度偵字第3527號卷第79頁)，而該2紙本票之影本
    確與原本相符，亦據本院於94年5月10日審理時勘驗屬實，
    有本院94年5月10日審判筆錄在卷可憑 (見本院前審卷第55
    頁，惟審判筆錄將乙○○○國民身分證統一編號「Ｚ0000000
    0 0」誤植為「Ｚ000000000」)。又被告簽發系爭本票之時間
    係在92年3月27日，起訴書載為「91」年3月27日，顯有錯誤
    ，附此敘明。(二)被告簽發本票時，並未徵得黃秀月及丁○○
    之同意之事實，亦據被告供明在卷 (見原審卷第142頁)，並
    經證人黃秀月及丁○○於原審審理時結證屬實在卷 (見原審
    卷第96~97頁、第101頁、第136頁)。雖證人王麗玲於原審審
    理時證稱：被告係打電話徵得黃秀月及丁○○之同意，始代
    簽系爭本票2紙云云 (見原審卷第73~74頁)。然參之證人王
    麗玲係陳稱：當天原來是要黃秀月及丁○○親自過來簽本票
    ，結果沒有來，後來經被告打電話徵得黃秀月、丁○○同意
    ，才由被告代簽等語在卷 (見原審卷第73頁)。則黃秀月及
    丁○○於被告與王光弘等人協商債務清償時，既未會同在場
    ，又查無實據可認黃秀月及丁○○確有以電話授權被告代簽
    系爭本票之情事，自無從憑認證人王麗玲上開證詞屬實。再
    本案系爭本票之基礎原因法律關係，究竟係被告與王麗玲同
    居期間所共同經營之事業需要而向王全德、王光弘父子調借
    款項，抑或被告個人關係所積欠？雖被告與王全德雙方各執
    一詞，但該債務係被告與王麗玲同居期間所發生，要可確信
    ，而被告當時已長期在外與王麗玲同居，並未返家與黃秀月
    、丁○○母子共同生活等情，亦據證人黃秀月於原審審理時
    結證在卷 (見原審卷第99~100頁)。則衡之事理，黃秀月與
    丁○○當無同意擔任本票發票人以承擔該債務責任之理。況
    各該本票面額各為1,300萬元及776萬元，並非小額債務，黃
    秀月、丁○○尤無概括授權被告簽發系爭本票，而自陷債務
    桎梏之可能。顯認證人王麗玲係因欲上開本票能對黃秀月、
    丁○○生效，而故為利於其父兄王全德及王光弘之證述，不
    能採取。
四、被告雖辯稱：伊係受王麗玲、王全德、王光弘等人指使黑道
    之人脅迫，始不得已簽發系爭本票云云，並提出光田綜合醫
    院於92年3月28日出具之診斷書1紙為憑。然查：(一)稽之被告
    於93年3月23日原審法院檢察署檢察官偵查92年偵字第19037
    號案件訊問時係供稱：伊於89年間有以丁○○名義購買坐落
    臺中縣沙鹿鎮○○○街30號1至3樓，後來加蓋至七樓出租，
    並設定抵押權予王光弘，抵押金額1,300萬元，系爭面額1,3
    00萬元之本票係其向王光弘借錢所簽發等語在卷 (見93年度
    偵字第2573號偵查卷第67~68頁)。而於93年12月1日原審法
    官訊問時陳稱：「乙○○○與丁○○這二張本票，是王光弘
    騙我，我與王麗玲原本是同居，而且住在一起，89年左右王
    光弘在新店市王麗玲住處騙我，說要借錢給我1,300萬、776
    萬2筆，叫我房屋設定給他，並簽立乙○○○與丁○○這二
    紙本票給他，註明代簽。是我想要蓋房子需要資金，想向他
    借錢，他是假裝答應借錢給我，等我房子設定好、本票簽發
    後，他錢卻沒有給我等語 (見原審卷第24頁)。明顯可見被
    告就其簽發系爭本票之情節，前後供述不一，已難憑信其所
    辯屬實。(二)再證人藍青田於93年12月27日原審審理時亦證稱
    ：當天被告係與王麗玲、王全德、王光弘及王福吉一起到伊
    事務所，來時被告態度很好，有與其他在場人交談，在其事
    務所樓上協調，被告有簽發2張本票，並未見到其身體有受
    傷，伊偶而有聽到王麗玲與王全德的聲調比較大，王全德大
    部分是在罵王麗玲，被告有拿王麗玲手機在打電話，以被告
    妻子（指黃秀月)與兒子（指丁○○）名義簽立本票是他們
    自己協議之結果，協商過程很平和，時間從下午1時許到4時
    許，在事務所內只簽2紙本票 (指尚未簽協議書)，被告簽發
    本票後，被告態度緩和，然後一起去熊梓檳律師那裡見證，
    被告對於熊律師所問為何會以被告妻子及兒子簽發本票，有
    答稱：這是家人同意的結果，在熊律師事務所簽立協議書 (
    指原審卷第153頁之同意書)時，被告一直提出意見修改協議
    書等語明確在卷 (見原審卷第63~68頁)。而證人熊梓檳律師
    於檢察官偵查92年度偵字第17146號案件中亦結證陳稱：92
    年3月27日當日王麗玲、王全德、王福吉等人陪同被告至伊
    事務所處理債務問題，未見王麗玲等人限制被告之行動，亦
    無發現被告有受傷或被押強迫簽發系爭本票四紙等事，期間
    被告甚至曾獨自走出辦公室大樓至外如廁；當時雙方並未發
    生火爆場面，氣氛始終良好，王麗玲、王全德、王福吉等態
    度亦不兇狠，反倒是債務人 (指被告)較強勢，伊審核彼等
    提出之系爭本票4紙 (意指甲○○以其本人名義簽發之本票2
    紙及其所偽造如附表一所示之本票2紙，各紙本票影本分見
    第3527號偵查卷第79~80頁)、系爭土地暨建物二筆之他項權
    利證明書等相關債權憑證文件，在雙方均無異議下，伊方同
    意於系爭同意書上簽名見證；此外，系爭同意書「附註」欄
    固載明系爭土地暨建物2筆扣除一胎 (指第一順位抵押權)
    之殘值後，尚有2,900萬元等字樣，但伊認為系爭土地暨建
    物2筆，扣除第一順位銀行抵押權額度後，殘值所剩不多，
    根本沒有2千多萬元，然債務人堅持要求伊加註，且債權人
    王麗玲、王全德等人亦表同意，伊便將該等文字記上等語（
    見原審卷第123頁92年度偵字第17146號不起訴處分書理由三
    (一)所載)。參之上開目睹被告與王光弘等人協商過程之證人
    藍青田及熊梓檳均一致證稱：被告係出於自由意思簽發系爭
    本票2紙，益證被告並無受脅迫始簽發本票之情事。(三)雖被
    告提出之光田醫院診斷證明書載明被告於92年3月28日受有
    (1)頭皮皮下瘀傷大約1×1×1公分；(2)胸部（前胸）皮下瘀
    傷大約1×1×1公分共三個；(3)左小腿皮下瘀傷大約1×1×1
    公分大等情無訛，有該診斷書在卷可憑 (見原審卷第113 頁
    )。然衡之事理，被告若確因受毆打脅迫而簽發系爭本票，
    當無於92年偵字第19037號侵占案件受檢察官偵訊時，未曾
    敘及此情事，甚至猶辯稱：伊簽發系爭本票有經丁○○之同
    意云云 (見93年度偵字第2573號偵查卷第68頁)。是上開診
    斷書僅足以證明被告於簽妥系爭本票翌日曾因受傷而前往就
    診之事實，尚難據以推斷被告確係受毆打脅迫而簽發系爭本
    票。(四)至於證人王錦燦固於94年1月17日原審審理時證稱：
    「‧‧‧92年3月27日，有接到電話。起先是不明人士打給
    我，然後對方說：『甲○○在我這裡』，叫我拿錢把甲○○
    換回去，我說：『我們只是同學，為何找我拿錢換人？希望
    請甲○○接電話』，然後換成甲○○接電話，甲○○小聲對
    我說：請我打電話給他家人，要他家人報警。‧‧‧我就照
    他意思打電話去他家‧‧‧應該是他兒子接（電話）的，我
    說：我是甲○○同學，你爸爸被人抓去了，你爸爸打電話叫
    我通知你們去報警。」等語（見原審卷第105~109頁)。然若
    被告果受王麗玲等人指使黑道的人脅迫簽發本票，豈容被告
    以電話央求王錦燦報警之理？況證人王錦燦就其如何報警乙
    節，係證稱：伊就照實轉達給丁○○，請他報警云云 ( 見
    原審卷第109頁)，而證人丁○○於94年1月31日原審審理時
    則證稱：印象中沒有人打電話叫伊報警等語在卷 (見原審卷
    第131頁)，顯見證人王錦燦所證與實情不符，無從採取。另
    證人丁○○於94年1月31日原審審理時雖亦證稱：「92年3
    月27日有接到電話，內容是要我準備我與我媽媽的印鑑證明
    ，土地及建物所有權狀，叫我拿來臺中。‧‧‧對方沒有表
    明身分。‧‧‧我有問這個人為何要準備這些東西，他叫我
    要準備。我說：『你開什麼玩笑，叫我下去就下去，我不是
    被你綁？』我就叫他上來。這個人口氣很兇狠，男性，三字
    經一連串。我說我哪裡有空下去，我很快就要出國，事後他
    還陸陸續續打電話過來，二個小時內，不知道打了幾通電話
    ，除了叫我準備之前所述的東西外，還說甲○○在我這裡‧
    ‧‧對方有把電話交給我爸爸聽，我有與我爸爸直接通話，
    我爸爸說他旁邊有六個人。」等語（見原審卷第129~131頁)
    。是揆之證人丁○○所證情節，乃王全德及王光弘父子方面
    有打電話，以不和善之語氣要求丁○○及其母親黃秀月備具
    證件資料以配合履行被告所承諾之義務，仍不能據為有利於
    被告之認定。(四)本案依上事證情況，並無從認定被告確有受
    脅迫而出於不得已，始簽發上開系爭2紙本票之情事，被告
    所辯，難認有據，不能採取。(五)至於被告之選任辯護人雖具
    狀聲請傳訊證人丙○○以查明被告簽發如附表二所示15紙本
    票是否經丙○○之同意乙節 (見本院卷第36頁)，惟因此部
    分事實乃係檢察官移送本案併案審理，並不在原起訴書所載
    犯罪事實之列，經核與起訴書所載之犯罪事實，不具連續犯
    之裁判上一罪關係，非屬起訴效力所及，本院不得併予審判
    (詳如後述)，則被告選任辯護人關於此部分之證據方法之聲
    請，自無必要，附此敘明。
五、綜上所述，本案被告未經黃秀月與丁○○之同意，擅自以「
    乙○○○」及「丁○○」名義簽發系爭本票之犯行，事證明
    確，足以認定，自應依法論科。
六、按刑法偽造有價證券罪，係指無權製作之人冒用他人名義製
    作為要件，如果行為人基於本人之授權，或其他原因有權製
    作者，固與無權製作之偽造行為不同，而不成立偽造有價證
    券罪。但若無代理權竟假冒本人之代理人名義，而製作虛偽
    之有價證券者，因其所製作者為本人名義之有價證券，使該
    被偽冒之本人在形式上成為虛偽有價證券之發票人，對於該
    被偽冒本人之權益暨有價證券公共信用所造成之危害，與直
    接冒用本人名義偽造有價證券無異，自仍應構成偽造偽造有
    價證券罪 (最高法院95年台上字第5276 號判決意旨參照)。
    查本票係屬有價證券之一種，被告未經黃秀月、丁○○之同
    意，而接續以其等名義簽發本票各1紙，雖均在發票人欄署
    名末註記「甲○○代簽」字樣，仍該當於偽造有價證券罪之
    構成要件。是核被告所為，係犯刑法第201條第1項之偽造有
    價證券罪。被告為偽造本票而在其上偽造「黃秀月」、「丁○○」、之署押，進而將各該偽造有價證券後持以行使之行
    為，均為偽造有價證券之行為所吸收，不另論罪。復按修正
    前刑法第56條所規定之連續犯，其成立要件，除主觀上須基
    於一個概括之犯意外，客觀上須先後數行為，逐次實施而具
    連續性，侵害數個同性質之法益，其每一前行為與次行為，
    依一般社會健全觀念，在時間差距上，可以分開，在刑法評
    價上，各具獨立性，每次行為皆可獨立成罪，構成同一之罪
    名，始足當之；如數行為於同時同地或密切接近之時地實施
    ，侵害同一之法益，各行為之獨立性極為薄弱，依一般社會
    健全觀念，在時間差距上，難以強行分開，在刑法評價上，
    以視為數個舉動之接續施行，合為包括之一行為予以評價，
    較為合理，則屬接續犯，而為包括之一罪 (最高法院86年台
    上字第3295號判例意旨參照)。查被告於同一處所，為擔保
    所為之承諾，於緊密之時間內，相繼偽造附表一編號1、2所
    示2紙本票行為，自屬單一之犯罪行為，自應論以包括一罪
    之接續犯。
七、又查部分刑法修正條文業於94年2月2日公布，並自95年7月1
    日起施行。被告行為後，其應適用之相關法律已有變更，茲
    就本案涉及事項應適用之條文，比較說明如下：(一)按刑法第
    2條第1項所稱之法律，係指刑罰所依存的整體法律狀態，故
    法律有變更應指足以影響行為的可罰性與法律效果的法令因
    修正或廢止而有所變更而言。所以刑法法律變更概念，應界
    定在法律規定的改變，足以影響刑罰權判斷者而言，刑法總
    則的變更，自然會影響到個別犯罪的成立，乃至於法律效果
    的結構，自屬法律變更，應為新舊法之比較。(二)法定刑中罰
    金刑部分：修正後刑法第33條第5款規定「罰金：新臺幣一
    千元以上，以百元計算之」，與修正前同條款規定「罰金：
    （銀元）一元以上」不同。比較新舊法結果，以修正前即行
    為時法較有利於被告，故本案關於法定刑罰金部分，自應適
    用行為時之法律即修正前刑法第33條第5款規定決定其罰金
    部分之法定刑。(三)法定刑中罰金刑提高標準之新舊法適用：
    被告行為後，刑法施行法第1條之1於95年6月14日經以華總
    一義字第095 00085181號令修正公布增訂。修正增訂之刑法
    施行法第1條之1規定「中華民國九十四年一月七日刑法修正
    施行後（按指九十五年七月一日），刑法分則編所定罰金之
    貨幣單位為新台幣。九十四年一月七日刑法修正時，刑法分
    則編未修正之條文定有罰金刑者，自九十四年一月七日刑法
    修正施行後，就其所定數額提高為三十倍。但七十二年六月
    二十六日到九十四年一月七日新增或修正之條文，就其所定
    數額提高為三倍」。而本件被告所犯上開規定有罰金刑，且
    為刑法分則編未修正之條文而定有罰金刑者；於刑法施行法
    第1條之1修正增訂前，其貨幣單位為銀元，罰金刑之提高標
    準應適用罰金罰鍰提高標準條例第1條之規定「依法律應處
    罰金、罰鍰者，就其原定數額得提高為二倍至十倍。」而再
    依現行法規所定貨幣單位折算新臺幣條例第2條規定「現行
    法規所定金額之貨幣單位為圓、銀元或元者，以新臺幣元之
    三倍折算之」，比較新舊法適用之結果，其關於法定刑為罰
    金部分之提高標準，新舊法均無不利之情形，故本案關於法
    定刑罰金提高標準部分，自應適用行為時之法律即罰金罰鍰
    提高標準條例第1條之規定。(四)綜合以上比較結果，修正之
    法律未較有利於行為人，有關罪刑部分自應全部適用修正前
    之法律。原審判決予以被告論罪科刑，固非無見，惟認定被
    告上開接續偽造附表一編號1、2所示2紙本票之犯行，係成
    立修正前刑法第56條之連續犯，認事用法，容欠允洽。是以
    被告上訴否認犯罪，而指摘原審判決不當，雖不能採取，但
    原審判決既有上開可議之處，自應由本院予以撤銷改判。爰
    審酌被告之素行，其偽造本票之面額甚鉅，所生危害非微，
    及犯後之態度等一切情狀，量處如主文第2項所示之刑。偽
    造如附表一編號1、2所示本票2紙，應依刑法第205條之規定
    沒收。
八、另臺灣臺中地方法院檢察署檢察官移送併案審理意旨（偵查
    案號：94年度偵字第72865號、93年度發查字第3985號）略
    謂：被告於90年9月5日在台中市○○區○○路2段402號己○○住處，因己○○向其催討所積欠借款債務150萬元，乃未
    經丙○○之同意，意圖供行使之用，而在附表二所示本票15
    紙上偽簽丙○○姓名為發票人名義，並在發票人處，持用其
    委由某不詳姓名之成年人偽刻之丙○○印章1枚偽造丙○○
    之印文，而偽造完成本票15紙，並交付予己○○作為清償上
    開借款債務之用等情。因認被告此部分行為，與已經起訴之
    上開偽造附表一所示本票之行為具有修正前刑法第56條規定
    之連續犯之裁判上一罪關係，屬於同一案件，依審判不可分
    之法理，爰移送併案審理云云。經查：被告於本院94年5月
    10日審理時固坦承其確有未經丙○○之同意，而以丙○○名
    義簽發如附表二所示之本票之情事等語明確在卷 (見本院94
    年度上訴字第781號審理卷第57~58頁、第66頁)，且據證人
    丁○○證稱屬實在卷 (見本院94年度上訴字第781號審理卷
    第58頁)。惟按修正前刑法第56條之連續犯，須其先後數行
    為自始均在一個預定犯罪計畫以內，出於主觀上始終同一犯
    意，逐次實施而具連續性，侵害數個同性質之法益，始足當
    之。查被告偽造附表一所示2張本票之時間係92年3月27日，
    而偽造附表二所示之15紙本票則在90年9月5日，二者偽造之
    時間前後相距1年6月，且各自偽造之原因及目的，互不相涉
    ，明顯可認係基於不同之犯意，分別為之，無從認定被告自
    始即係出於主觀上同一犯意而為之，自非屬於修正前刑法第
    56條所規定之連續犯甚明 (最高法院96年度台上字第6783號
    判決意旨參照)。從而，檢察官以此部分與上開經判決罪刑
    之犯罪事實，具有連續犯之裁判上一罪關係，屬於同一案件
    ，而聲請本案併案審理，自嫌牽強，不能准許，自應將此部
    分卷證，退還檢察官另為適法處理。
據上論結，應依刑事訴訟法第369條第1項前段、第364條、第299
條第1項前段，刑法第201條第1項、第205條，罰金罰鍰提高標準
條例第一條前段，判決如主文。
本案經檢察官戊○○到庭執行職務。
中    華    民    國    97    年    2     月    19    日
            刑事第三庭  審判長法  官  王  增  瑜
                              法  官  廖  柏  基
                              法  官  蔡  紹  良
上列正本證明與原本無異。
如不服本判決應於收受送達後十日內向本院提出上訴書狀，其未
敘述上訴之理由者並得於提起上訴後十日內向本院補提理由書（
均須按他造當事人之人數附繕本）。
                              書記官  許  麗  花
中    華    民    國    97    年    2     月    19    日
附錄本案論罪科刑法條全文
刑法第201條第1項：
意圖供行使之用，而偽造、變造公債票、公司股票或其他有價證
券者，處3年以上10年以下有期徒刑，得併科3千元以下罰金。
附表一：
┌──┬──────┬────────┬─────┬──────┬─────┬───────┐
│編號│票載發票日  │票面金額(新臺幣)│票載發票人│票載到期日  │本票號碼  │備註          │
│    │            │                │          │            │          │              │
├──┼──────┼────────┼─────┼──────┼─────┼───────┤
│1   │90年1月17日 │壹仟佰萬元    │丁○○    │91年1月16日 │WG0000000 │在發票人欄位簽│
│    │            │                │          │            │          │署「丁○○」，│
│    │            │                │          │            │          │而於該欄位右下│
│    │            │                │          │            │          │角處附記「王大│
│    │            │                │          │            │          │山代簽」字樣  │
├──┼──────┼────────┼─────┼──────┼─────┼───────┤
│2   │90年10月15日│柒佰柒拾陸萬元  │乙○○○  │未記載      │WG0000000 │在發票人欄位簽│
│    │            │                │          │            │          │署「乙○○○」│
│    │            │                │          │            │          │，而於該欄位右│
│    │            │                │          │            │          │下角處附記「王│
│    │            │                │          │            │          │大山代簽」字樣│
└──┴──────┴────────┴─────┴──────┴─────┴───────┘
 附表二：
┌──┬─────┬─────────┬─────┬──────┬─────┐
│編號│票載發票日│票面金額(新臺幣） │票載發票人│票載到期日  │本票號碼  │
│    │          │                  │          │            │          │
├──┼─────┼─────────┼─────┼──────┼─────┤
│1   │90年9月5日│壹拾萬元          │丙○○    │90年10月28日│TH0000000 │
│    │          │                  │甲○○    │            │          │
├──┼─────┼─────────┼─────┼──────┼─────┤
│2   │同上      │壹拾萬元          │丙○○    │90年11月28日│TH0000000 │
│    │          │                  │甲○○    │            │          │
├──┼─────┼─────────┼─────┼──────┼─────┤
│3   │同上      │壹拾萬元          │丙○○    │90年12月28日│TH0000000 │
│    │          │                  │甲○○    │            │          │
├──┼─────┼─────────┼─────┼──────┼─────┤
│4   │同上      │壹拾萬元          │丙○○    │91年1月28日 │TH0000000 │
│    │          │                  │甲○○    │            │          │
├──┼─────┼─────────┼─────┼──────┼─────┤
│5   │同上      │壹拾萬元          │丙○○    │91年2月28日 │TH0000000 │
│    │          │                  │甲○○    │            │          │
├──┼─────┼─────────┼─────┼──────┼─────┤
│6   │同上      │壹拾萬元          │丙○○    │91年3月28日 │TH0000000 │
│    │          │                  │甲○○    │            │          │
├──┼─────┼─────────┼─────┼──────┼─────┤
│7   │同上      │壹拾萬元          │丙○○    │91年4月28日 │TH0000000 │
│    │          │                  │甲○○    │            │          │
├──┼─────┼─────────┼─────┼──────┼─────┤
│8   │同上      │壹拾萬元          │丙○○    │91年5月28日 │TH0000000 │
│    │          │                  │甲○○    │            │          │
├──┼─────┼─────────┼─────┼──────┼─────┤
│9   │同上      │壹拾萬元          │丙○○    │91年6月28日 │TH0000000 │
│    │          │                  │甲○○    │            │          │
├──┼─────┼─────────┼─────┼──────┼─────┤
│10  │同上      │壹拾萬元          │丙○○    │91年7月28日 │TH0000000 │
│    │          │                  │甲○○    │            │          │
├──┼─────┼─────────┼─────┼──────┼─────┤
│11  │同上      │壹拾萬元          │丙○○    │91年8月28日 │TH0000000 │
│    │          │                  │甲○○    │            │          │
├──┼─────┼─────────┼─────┼──────┼─────┤
│12  │同上      │壹拾萬元          │丙○○    │91年9月28日 │TH0000000 │
│    │          │                  │甲○○    │            │          │
├──┼─────┼─────────┼─────┼──────┼─────┤
│13  │同上      │壹拾萬元          │丙○○    │91年10月28日│TH0000000 │
│    │          │                  │甲○○    │            │          │
├──┼─────┼─────────┼─────┼──────┼─────┤
│14  │同上      │壹拾萬元          │丙○○    │91年11月28日│TH0000000 │
│    │          │                  │甲○○    │            │          │
├──┼─────┼─────────┼─────┼──────┼─────┤
│15  │同上      │壹拾萬元          │丙○○    │91年12月28日│TH0000000 │
│    │          │                  │甲○○    │            │          │
└──┴─────┴─────────┴─────┴──────┴─────┘


司法院資訊處製作；財團法人民間司法改革基金會備份。
